臺灣高雄地方法院民事判決　九十三年親字第五四號
　　原　　　告　　甲○○
　　訴訟代理人　　顏福松律師
　　被　　　告　　丙○○
　　兼法定代理人　乙○○
右當事人間請求確認父女關係不存在事件，本院於民國九十三年六月十六日言詞辯論
終結，判決如左：
    主      文
確認被告乙○○於民國八十五年四月二十六日對被告丙○○所為之認領行為無效。
訴訟費用由被告負擔。
    事實及理由
一、原告主張：原告於民國八十四年六、七月間與相戀多年之男友即訴外人張記綸因
    故分手，嗣旋即與被告乙○○交往，並於八十五年四月二十六日生下被告丙○○
    ，且經被告乙○○認領；惟被告丙○○漸長，原告發覺被告丙○○與前男友張記
    綸之長相相似，乃央請張記綸與被告丙○○至醫療院所作ＤＮＡ鑑定，始確定被
    告丙○○之生父確為張記綸，而非被告乙○○。被告乙○○既非被告丙○○之生
    父，則被告乙○○對被告丙○○所為之認領，自不生認領之效力，爰依法提起本
    件訴訟，請求判決如主文所示等語。
    被告則以：原告與張記綸分手後不久，即與被告乙○○交往，並旋於隔年生下被
    告丙○○，因發現被告丙○○與被告乙○○之長相有差異，乃至醫療院所作ＤＮ
    Ａ鑑定，確認被告丙○○並非原告自被告乙○○受胎所生等語，資為抗辯。
二、查原告主張之前揭事實，業據其提出戶籍謄本及博微生物科技股份有限公司ＤＮ
    Ａ基因圖譜定序分析報告等各一份為證，且經原告訴訟代理人到庭陳述綦詳，並
    為被告所不爭執，而原告所提出之博微生物科技股份有限公司ＤＮＡ基因圖譜定
    序分析報告內亦載明：「送檢註明為張記綸、丙○○之檢體，其相對應之各ＤＮ
    Ａ型別均無矛盾，存在血緣關係之機率為百分之九九點九九九九。」，本院斟酌
    上開證據為調查之結果，認原告之主張堪信為真實。
三、按非婚生子女經生父認領者，視為婚生子女，民法第一千零六十五條第一項固定
    有明文，但認領子女以有真實血統關係為前提，如無真實血統關係，而為認領，
    縱認領行為無瑕疵，該認領仍屬無效，有最高法院七十二年度台上字第三四九號
    判決可資參照。被告丙○○之生父實為張記綸，並非被告乙○○一節，已如前述
    ，被告丙○○與乙○○間既無真實血統關係存在，則被告乙○○對被告丙○○所
    為之認領，即不生認領之效力，從而原告請求確認被告乙○○於八十五年四月二
    十六日對被告丙○○所為之認領行為無效，為有理由，應予准許。
四、訴訟費用負擔之依據：民事訴訟法第七十八條、第八十五條第一項前段，判決如
    主文。
中　　　華　　　民　　　國　　九十三　　年　　　六　　　月　　  三十　　日
                              臺灣高雄地方法院家事法庭
~B法　　　官　黃悅璇
右為正本係照原本作成
如對本判決上訴須於判決送達後二十日內向本院提出上訴狀
中　　　華　　　民　　　國　　九十三　　年　　　六　　　月　　　三十　　日
~B法院書記官　王治華
